【裁判字號】    99,審訴,400
【裁判日期】    990617
【裁判案由】    違反毒品危害防制條例
【裁判全文】
臺灣新竹地方法院刑事判決             99年度審訴字第400號
公  訴  人  臺灣新竹地方法院檢察署檢察官
被      告  甲○○
上列被告因違反毒品危害防制條例案件，經檢察官提起公訴（99
年度毒偵字第686 號），本院合議庭評議改依簡式審判程序審理
，並判決如下：
    主  文
甲○○施用第一級毒品，累犯，處有期徒刑柒月，扣案之海洛因
壹包（驗後餘重零點零伍零公克）、使用過之殘渣袋壹包（因
量少無法析離），均沒收銷燬之；又施用第二級毒品，累犯，處
有期徒刑參月，扣案之使用過之殘渣袋壹包（因量少無法析離）
，沒收銷燬之，吸食器壹組，沒收之。應執行有期徒刑捌月。扣
案之海洛因壹包（驗後餘重零點零伍零公克）、使用過之殘渣
袋壹包（因量少無法析離），均沒收銷燬之，吸食器壹組，沒收
之。
    事  實
一、甲○○前於民國92年間，因犯恐嚇危害安全罪，經臺灣高等
    法院以94年度上訴字第1116號判決判處有期徒刑4 月確定，
    並於95年8月31日易科罰金執行完畢。
二、甲○○前於96年間，因初犯施用第二級毒品案件，經本院以
    96年度毒聲字第135 號裁定送觀察、勒戒後，因認無繼續施
    用毒品之傾向，於96年6月14日（原起訴書誤載為96年4月20
    日）執行完畢釋放出所，並經臺灣新竹地方法院檢察署檢察
    官以96年度毒偵字第484號為不起訴處分確定。
三、詎其仍不知戒斷毒癮，復基於施用第一級毒品海洛因及第二
    級毒品甲基安非他命之犯意，分別於99年3月31日下午2時23
    分許在警局採尿時起往前回溯26小時、96小時內之某時，在
    不明處所，以將第一級毒品海洛因摻入香煙內點燃吸食之方
    式、以將第二級毒品甲基安非他命置於吸食器內加熱後吸食
    煙霧之方式，分別施用第一級毒品海洛因及第二級毒品甲基
    安非他命各1 次。嗣於99年3月31日下午1時10分許，在新竹
    縣新豐鄉○○街4 號前，因違反交通規則為警攔停，發現其
    因案通緝中遂予逮捕，經其同意搜索其身體後，在其褲子左
    後口袋處扣得其所有之第一級毒品海洛因1包（驗後餘重0.0
    530公克）、使用過之殘渣袋1包（因量少無法析離）及吸食
    器1 組，經警採集其尿液送驗後，結果呈嗎啡、可待因、安
    非他命、甲基安非他命陽性反應，而查獲上情。
四、案經新竹縣政府警察局竹北分局報告臺灣新竹地方法院檢察
    署檢察官偵查起訴。
    理  由
一、被告甲○○所犯毒品危害防制條例第10條第1 項施用第一級
    毒品罪及同條第2 項施用第二級毒品罪，均非為死刑、無期
    徒刑、最輕本刑為3 年以上有期徒刑之罪或高等法院管轄第
    一審案件，其於準備程序進行中先就被訴事實為有罪之陳述
    ，本院認為合於刑事訴訟法第273條之1第1 項之規定，裁定
    進行簡式審判程序，先予敘明。
二、認定犯罪事實所憑之證據及理由：
（一）被告甲○○於本院準備程序、簡式審理程序訊問時，均坦
      白承認。
（二）新竹縣政府警察局毒品犯罪嫌疑人尿液採驗作業管制紀錄
      1件、詮昕科技股份有限公司於99年4月15日出具之原樣編
      號「北99136」號濫用藥物尿液檢驗報告1件，證明被告有
      施用第一、二級毒品之事實。
（三）新竹縣政府警察局竹北分局搜索扣押筆錄、扣押物品目錄
      表各1件、查獲現場及扣案物照片共8張、交通部民用航空
      局航空醫務中心99年4月22日航藥鑑字第0992633號毒品鑑
      定書1件，足資佐證被告施用毒品之事實。
      綜上所述，被告施用第一級毒品海洛因及第二級毒品甲基
      安非他命之事證明確，均應依法論科。
三、論罪科刑之理由：
（一）核被告甲○○所為，分別係犯毒品危害防制條例第10條第
      1項之施用第一級毒品罪及同條第2項之施用第二級毒品罪
      。其施用前、後持有第一級毒品海洛因及施用前持有第二
      級毒品甲基安非他命之低度行為，應分別為其施用之高度
      行為所吸收，均不另論罪。
（二）被告所犯上開2 罪間，犯意各別，行為不同，應予分論併
      罰。
（三）被告前有事實欄一、所載之前科犯行，於95年8 月31日徒
      刑易科罰金執行完畢，此有臺灣新竹地方法院檢察署刑案
      資料查註紀錄表及臺灣高等法院被告前案紀錄表各1 份在
      卷可供參考，其於受徒刑之執行完畢後，5 年以內故意再
      犯有期徒刑以上刑之上開各罪，均為累犯，均應依刑法第
      47條第1項之規定加重其刑。
（四）爰審酌被告經執行觀察勒戒後仍未能戒除毒癮、施用毒品
      嚴重危害其身心健康、施用海洛因與甲基安非他命之次數
      及犯後坦承犯行，態度良好等一切情狀，分別量處如主文
      所示之刑，並定其應執行之刑。
（五）至扣案之海洛因1 包（驗後餘重0.0530公克）、使用過之
      殘渣袋1 包（因量少無法析離），爰均依毒品危害防制條
      例第18條第1 項前段之規定，沒收銷燬之；另扣案之吸食
      器1 組，為被告所有且係供被告犯上開施用第二級毒品罪
      所用之物，業據被告供承在卷，爰依刑法第38條第1項第2
      款之規定，沒收之。
四、適用法律：
（一）刑事訴訟法第273條之1、第299條第1項前段。
（二）毒品危害防制條例第10條第1項、第2項、第18條第1 項前
      段。
（三）刑法第11條、第47條第1項、第51條第5款、第38條第1 項
      第2款。
本案經檢察官黃英彥到庭執行職務。
中    華    民    國    99    年    6     月    17    日
                      刑事第九庭  法  官  魏瑞紅
以上正本證明與原本無異。
如不服本判決應於收受本判決後10日內向本院提出上訴書狀，上
訴書狀應敘述具體理由。上訴書狀未敘述上訴理由者，應於上訴
期間屆滿後20日內補提理由書狀於本院( 均須按他造當事人之人
數附繕本 )「切勿逕送上級法院」。
                                  書記官  劉雅文
中    華    民    國    99    年    6     月    17    日
附錄論罪科刑法條：
毒品危害防制條例第10條
施用第一級毒品者，處 6 月以上 5 年以下有期徒刑。
施用第二級毒品者，處 3 年以下有期徒刑。

司法院資訊處製作；財團法人民間司法改革基金會備份。
